# 请教陈版 —— 一揽子收购

提问人：王煎 饼 时间：2021-09-22 08:05:06
上市公司收购A&B公司股权，A公司的股东为C-60%%,B公司的股东为C55%%,AB公司为商业运营公司，上市公司和AB公司谈判，约定打包价 100万收购两家公司100%股权（其中A公司净资产 200 万，B公司净资产-100万），请问陈版主，这是否可以认为一揽子收购？假设可以作为一揽子收购，个别报表A？

回答人：chenyiwei
建议考虑：为何要打包一起收购？仅收购其中一家能否达到目的？收购净资产为负数的公司对本企业而言有无价值？两家公司业务的关系？收购后后续有无整合（合并）计划？
对于一个总价收购两家公司股权的情况，理论上应按两家公司股权的公允价值（收益法评估值）相对比例分摊总价，确定各家公司股权投资的入账金额。